【裁判字號】    94,易,358
【裁判日期】    950407
【裁判案由】    贓物
【裁判全文】
臺灣花蓮地方法院刑事判決               94年度易字第358號
公  訴  人  臺灣花蓮地方法院檢察署檢察官
被      告  乙○○
                      之1號
                    現於台灣花蓮監獄另案執行中
上列被告因贓物案件，經檢察官提起公訴（94年度偵字第1184號）
，本院判決如下：
    主  文
乙○○收受贓物，累犯，處有期徒刑伍月，如易科罰金，以參佰
元折算壹日。
    事  實
一、乙○○於民國92年間曾因犯竊盜罪及公共危險罪，分經本院
    花蓮簡易庭判處有期徒刑5月及罰金15000元確定，嗣二案接
    續執行，並於93年5月14日（起訴書誤載為93年3月25日）縮
    刑期滿執行完畢（罰金部分非屬累犯範圍），竟不知悔改。
    其明知洪嘉昇所有之機車車體（引擎號碼：GY6D2─194696
    號、原車牌號碼：PQR─623號，於不詳時間在花蓮市明義國
    小對面台電公司地下室失竊）及丁○○所有之車牌號碼GVE
    —450號車牌（於94年4月10日13時許在花蓮縣花蓮市重慶市
    場遭竊）均為來路不明之物，竟基於收受贓物之故意，於94
    年4 月間某日，在花蓮縣境內不詳處所，向不詳之人收受以
    上開機車車體懸掛上開車牌之機車1 台並騎乘之，嗣於同年
    月28日中午12時30分許，在花蓮縣花蓮市○○街2之8號前馬
    路旁，持該不詳之人所交付之鑰匙1 把發動並騎用上開機車
    時，為警當場查獲。
 二、案經花蓮縣警察局花蓮分局報告台灣花蓮地方法院檢察署
     檢察官偵查起訴。
    理  由
一、訊據被告乙○○矢口否認有何收受贓物之犯行，辯稱：伊當
    天早上由朋友丙○○載伊至重慶市場，並在一起喝酒，警方
    就說該機車為伊所騎乘，將伊帶至派出所，並在其頭上戴上
    安全帽後拍攝照片，而誣指其收受該機車贓物云云，經查：
（一）被告所騎乘之機車車身及懸掛之車牌，其中機車車體（引
      擎號碼：GY6D2─194696號、原車牌號碼：PQR─623號）
      為洪嘉昇所有，並於不詳時間在花蓮市明義國小對面台電
      公司地下室失竊，另車牌號碼GVE—450號車牌則為丁○○
      所有，於94年4 月10日13時許，在花蓮縣花蓮市重慶市場
      附近遭竊等情，業據證人洪嘉昇、丁○○於警詢中證述明
      白，並有車輛竊盜．車牌失竊資料個別查詢表、車籍作業
      系統查詢認可資料各1份、贓物認領保管單2紙，堪信上開
      車體及車牌之合體機車確為來路不明之贓物。
（二）被告於94年4月25日上午頭戴深色安全帽，騎乘上開洪嘉
      昇所有機車車體懸掛丁○○所有之機車車牌之機車1台，
      行經證人甲○○位於花蓮縣花蓮市重慶市場（以下簡稱重
      慶市場）之攤販前方人行道上，並在一旁等待附近巡邏之
      警員經過後，方繼續騎乘上開機車一情，業據證人甲○○
      於本院審理中證述綦詳，並有機車照片8幀附卷可佐，又
      證人李尉業於94年4月25日亦見過被告騎乘上開機車，嗣
      於94年4月28日在重慶市場與證人劉華康執行巡邏勤務時
      ，在該機車附近等待該車車主出現，並待被告拿出鑰匙1
      把發動該機車後方上前盤查被告一情，亦據證人即查獲本
      案之警員李尉業、劉華康於偵查中證述明白，且有鑰匙1
      把扣案可佐，足認上開證人之證詞為真實可採，此由被告
      於警詢中亦供稱：伊因為發動該機車後又關掉引擎，所以
      鑰匙掉在地上等語（警卷第3 頁），並於偵查中供稱：當
      時應該有發動機車之引擎（偵卷第15頁）等語益明，堪信
      上開贓車確為被告收受後而騎乘者。
（三）被告雖辯稱其於案發當時與友人丙○○共飲酒，並未騎乘
      該車，其係遭警員栽贓云云，然查，被告於案發後經警帶
      回派出所，並於同日17時及18時製作2次筆錄，而該筆錄
      中均記載被告否認竊取該機車亦未曾騎乘該機車，有警詢
      筆錄2份在卷可佐，則警方若欲陷害被告，又豈會於警詢
      筆錄中記載上開有利於被告之陳述？況查，證人丙○○於
      被告遭查獲當天並未見過被告，當然也未與被告共同飲酒
      一情，業據證人丙○○於偵查中證述明白，與被告上開所
      辯案發當時與證人丙○○共飲酒云云亦不相符，顯見被告
      上開所辯，並非真實可採。
（四）綜上，足認被告所騎乘之機車為來路不明之贓物，被告仍
      予收受並騎乘之，被告收受贓物之犯行應堪認定，應予依
      法論科。
二、核被告所為，係犯刑法第349條第1項之收受贓物罪。被告有
    事實欄所示之前科，並於93年5 月14日縮刑期滿執行完畢，
    有台灣高等法院被告前案紀錄表1份在卷可佐，其於5年以內
    再犯本件有期徒刑以上之罪，為累犯，依刑法第47條規定加
    重其刑。爰審酌被告有恐嚇、竊盜、公共危險案件等前科，
    有前開刑案記錄1份可憑，其素行不佳、其犯罪之手段、方
    法、對被害人之損害，及犯罪後矢口否認犯行，顯不知悔改
    等一切情狀，量處如主文所示之刑，並諭知易科罰金之折算
    標準。至扣案之鑰匙1把，被告雖否認為其所有，辯稱係原
    車上所有之物云云，但按該鑰匙既係供作開啟系爭機車之用
    ，則被告自不詳之人獲取該機車騎用，衡情該不詳之人當會
    連同用來行竊之機車鑰匙一併交付被告使用，故足認扣案鑰
    匙1 把應為被告所有，然尚無證據足以證明其係供被告犯本
    罪所用之工具，爰不予宣告沒收，併此敘明。
據上論斷，應依刑事訴訟法第299條第1項前段、刑法第349條第1
項、第47條、第41條第1項前段，罰金罰鍰提高標準條例第1條前
段、第2條，判決如主文。
本案經檢察官張立言到庭執行職務。
中    華    民    國    95    年    4     月    7     日
                  台灣花蓮地方法院刑事第二庭
                      審判長法  官  李豫雙
                            法  官  林韋岑
                            法  官  俞秀美
以上正本證明與原本無異。
如不服本判決，應於判決送達後10日內，向本院提出上訴狀。
                            書記官
中    華    民    國    95     年   4      月   7      日
附錄本案判決論罪之法條：
中華民國刑法第349條第1項：
收受贓物者，處3年以下有期徒刑、拘役或500元以下罰金。


司法院資訊處製作；財團法人民間司法改革基金會備份。
